臺灣臺中地方法院交通事件裁定　　　　 94年度交聲字第407號
原處分機關　交通部公路總局台中區監理所
異議人即
受處分人　　甲○○
右列受處分人因違反道路交通管理處罰條例案件，對於交通部公
路總局台中區監理所九十四年五月二十六日所為之裁決（中監違
字第裁６０─ＺＣＢ００１８７２號裁決書），聲明異議，本院
裁定如左：
    主  文
異議駁回。
    理  由
一、原處分機關略以：本案係內政部警政署國道公路警察局第三
    警察隊舉發受處分人甲○○駕駛車號Ａ２─３９３９號自小
    客車於九十三年八月十五日二十二時五十八分許，行經國道
    一號北上２０１˙３公里處，因「速限１００公里，經雷達
    （射）測定行速為１３５公里，超速３５公里」違規，受處
    分人未於應到案日期前到案，本所遂於九十四年五月二十六
    日以中監違字第裁６０─ＺＣＢ００１８７２號裁決書，裁
    處罰鍰新台幣六千元整，逾期則依裁決書處罰主文規定裁處
    ，於法並無不合等語。
二、本件異議人即受處分人甲○○則以：茲因需驗車才發現一張
    罰單逾期未繳，因為沒有收到罰單才沒有去繳，實非故意延
    遲繳納，爰聲明異議云云。
三、按汽車行駛高速公路應依速限標誌指示。違反者，處罰鍰新
    台幣三千元以上、六千元以下罰鍰，高速公路交通管制規則
    第五條、道路交通管理處罰條例第三十三條第一項分別定有
    明文。另汽車違反道路交通管理事件，以科學儀器取得違規
    證據資料，足資認定其違規事實者，得逕行舉發之，而逕行
    舉發，應記明車輛牌照號碼、車型等可資辨明之資料，查明
    汽車所有人姓名或名稱、住址，並以該汽車所有人為被通知
    人製單舉發之，由舉發機關送達被通知人。復按「處理違反
    道路交通管理事件，有關文書送達之程序，依行政程序法之
    規定」；「送達，不能依前二條之規定（即送達處所之送達
    及補充送達）為之者，得將文書寄存送達地之地方自治或警
    察機關，並作送達通知書二份，一份黏貼於應受送達人住居
    所、事務所、營業所或其就業處所門首，另一份交由鄰居轉
    交或置於該送達處所信箱或其他適當位置，以為送達。前項
    情形，由郵政機關為送達者，得將文書寄存於送達地之郵政
    機關」，亦分別為違反道路交通管理事件統一裁罰標準及處
    理細則第五條、行政程序法第七十四條第一、二項所明定。
四、經查：本件受處分人甲○○所有車號Ａ２─３９３９號自小
    客車於九十三年八月十五日二十二時五十八分許，行經國道
    一號北上２０１˙３公里處，因「速限１００公里，經雷達
    （射）測定行速為１３５公里，超速３５公里」違規，為內
    政部警政署國道公路警察局第三警察隊依採證照片逕行舉發
    ，並掣開舉發通知單等情，有公警交字第ＺＣＢ００１８７
    ２號舉發違反道路交通管理事件通知單影本一紙、違規採證
    相片一幀在卷可稽，是受處分人於前揭時、地之違規事實，
    堪予認定。雖受處分人辯稱未收受舉發通知單云云，惟前揭
    舉發通知單業由原舉發單位寄發至受處分人當時之戶籍地址
    即「台中市南屯區○○○路三七一之一號」，嗣因「招領逾
    期」無法送達而退件，原舉發單位遂於九十三年十一月二十
    九日將前揭舉發通知單寄存於送達地之郵政機關，辦理寄存
    送達，有寄存送達大宗掛號影本、寄存送達證書影本各一紙
    在卷可憑，足見其送達過程，均屬依法有據，並無違誤。從
    而，受處分人所有之車號Ａ２－３９３９號自小客車，既有
    前揭違規行為，且舉發通知單依其受處分人之戶籍地址寄送
    ，在無法送達而退件後，原舉發單位亦已依法辦理寄存送達
    ，已生送達之效力。原處分機關本於上開舉發通知單，在未
    有繳交罰鍰紀錄下據以裁罰，於法並無不合，本件異議為無
    理由，應予駁回。
五、據上論斷，應依道路交通管理處罰條例第八十七條第二項、
    道路交通案件處理辦法第十九條，裁定如主文。
中　　華　　民　　國　　94　　年　　7 　　月　　29　　日
                         交通法庭     法  官 王靜秋
右正本證明與原本無異。
如不服本裁定應於送達後五日內向本院提出抗告狀。
                                      書記官  林淑慧
中　　華　　民　　國　　94　　年　　7 　　月　　29　　日
